臺灣板橋地方法院刑事判決　　　　　　 100年度易字第2083號
公　訴　人　臺灣板橋地方法院檢察署檢察官
被　　　告　詹立祥
上列被告因詐欺案件，經檢察官提起公訴（100 年度調偵字第
241號），被告於準備程序中對被訴之事實為有罪陳述，本院合
議庭裁定由受命法官獨任行簡式審判程序，並判決如下：
    主  文
詹立祥意圖為自己不法之所有，以詐術使人將本人之物交付，處
有期徒刑參月，如易科罰金，以新臺幣壹仟元折算壹日；又意圖
為自己不法之所有，以詐術使人將本人之物交付，處有期徒刑肆
月，如易科罰金，以新臺幣壹仟元折算壹日。應執行有期徒刑陸
月，如易科罰金，以新臺幣壹仟元折算壹日。
    事  實
一、詹立祥於民國九十三年十一月間起向出租人沈坤忠承租臺北
    縣樹林市（已改制為新北市樹林區○○○街一九七號十六樓
    房屋，因而認識沈坤忠之妻林怡君，詹立祥並曾多次向林怡
    君借款未償還，且於九十七年九月另積欠沈坤忠十五個月租
    金未付；詎詹立祥明知自己無業，已無償還欠款能力，竟意
    圖為自己不法之所有，於九十七年三月二十七日以電話向林
    怡君借款時，佯稱：伊被警察抓，需要錢交保，因伊有案底
    ，不能被關，伊出去後會馬上還錢云云，使林怡君陷於錯誤
    ，遂同意借款，並於同日先後轉帳新臺幣（下同）三萬元、
    一萬元至詹立祥所使用之中華郵政股份有限公司帳號Ｚ00
    00000000000號帳戶，詹立祥即以此方式詐得款
    項合計四萬元；詹立祥另意圖為自己不法之所有，於同年四
    月一日，復以電話向林怡君借款時，訛稱：伊因槍砲案件被
    警察抓到，需要錢交保，伊原本有錢可以償還，可是伊如果
    被關起來就無法還錢，伊出去會馬上還錢云云，亦使林怡君
    陷於錯誤，同意借款，並於同日轉帳六千元、三萬元、二萬
    五千元、二萬一千元至上開郵局帳戶，詹立祥以上述方式詐
    得款項共計八萬二千元。嗣詹立祥未償還任何款項，並避不
    見面，林怡君始知受騙。
二、案經林怡君訴由臺灣板橋地方法院檢察署檢察官偵查起訴。
    理  由
一、訊據被告詹立祥對於其上揭施用詐術使被害人林怡君陷於錯
    誤因而同意借款並分別轉帳交付四萬元、八萬二千元等事實
    ，於本院審理中供承不諱，核與證人即被害人林怡君於偵、
    審中指證之情節相符，並有被害人玉山銀行存摺影本、郵局
    存摺影本、臺灣郵政ＷｅｂＡＴＭ轉帳明細表、寶華銀行存
    摺影本、玉山銀行ＷｅｂＡＴＭ轉帳明細表、中國信託網路
    ＡＴＭ交易明細表、中華郵政股份有限公司帳號Ｚ0000
    000000000號帳戶歷史交易清單及房屋租賃契約書
    等件在卷可憑。綜合上述情狀，並佐以被告於本院審理中供
    述：九十七年三、四月間伊工作不固定，賺不到什麼錢，要
    靠家裡接濟，伊當時一個人住在外面，那時收入不正常，才
    會積欠房租；伊當時週轉不靈，才用種種藉口跟被害人借錢
    等語，足認被告於九十七年三月二十七日、同年四月一日向
    被害人借款伊始，即有意圖為自己不法所有之詐騙犯意，而
    被害人亦因此陷於錯誤，分別於上開日期以轉帳方式交付四
    萬元、八萬二千元予被告，因而受有金錢之損害。本案事證
    明確，被告犯行洵堪認定，應依法論科。
二、核被告詹立祥分別於九十七年三月二十七日、同年四月一日
    向被害人林怡君詐得款項四萬元、八萬二千元之行為，均係
    犯刑法第三百三十九條第一項詐欺取財罪。又被告於九十七
    年三月二十七日對被害人林怡君施以事實欄所載之言詞，使
    林怡君陷於錯誤而於同日轉帳交付三萬元、一萬元（合計四
    萬元）予被告，顯係基於單一詐欺犯意之行為，應論以一罪
    ；另被告於九十七年四月一日對被害人林怡君施以事實欄所
    載之言詞，亦使林怡君陷於錯誤而於同日轉帳交付六千元、
    三萬元、二萬五千元、二萬一千元（合計八萬二千元）予被
    告，亦係基於單一詐欺犯意之行為，應論以一罪。被告上開
    所犯詐欺取財二罪，各次犯罪時間不同，顯見犯意各別，行
    為不同，應予分論併罰。爰審酌被告前有詐欺等犯罪執行紀
    錄（見卷附臺灣高等法院被告前案紀錄表），素行不佳，被
    告利用被害人對其信賴，使被害人同意借款，而分別向被害
    人詐得四萬元、八萬二千元，兼衡被告犯罪之動機、目的、
    手段及被害人所受損害，被告與被害人及沈坤忠雖就被告積
    欠之債務達成民事和解（見卷附新北市林口區調解委員會調
    解書影本），但被告並未依和解內容履行，亦未賠償被害人
    本案所受損失，暨被告於本院審理中坦承犯行之態度等一切
    情狀，分別量處如主文所示之刑，及諭知易科罰金之折算標
    準，並定其應執行之刑，暨諭知易科罰金之折算標準。
據上論斷，應依刑事訴訟法第二百七十三條之一第一項、第二百
九十九條第一項前段，刑法第三百三十九條第一項、第四十一條
第一項前段、第五十一條第五款，刑法施行法第一條之一，判決
如主文。
本案經檢察官洪國朝到庭執行職務。
中    華    民    國   100    年    8     月    17    日
                  刑事第十庭    法  官  楊 志 雄
以上正本證明與原本無異。
如不服本判決應於收受判決後10日內向本院提出上訴書狀，並
應敘述具體理由。其未敘述上訴理由者，應於上訴期間屆滿後
20日內向本院補提理由書（均須按他造當事人之人數附繕本）
「切勿逕送上級法院」。
                                書記官  陳 春 銘
中    華    民    國   100    年    8     月    17    日
附錄本案論罪科刑法條全文：
刑法第339條第1項：
意圖為自己或第三人不法之所有，以詐術使人將本人或第三人之
物交付者，處 5 年以下有期徒刑、拘役或科或併科 1,000 元以
下罰金。